臺灣高雄地方法院刑事判決　　　　　　　　　　　　　九十三年度訴字第五四三號
　　公　訴　人　臺灣高雄地方法院檢察署檢察官
　　被　　　告　甲○○
右列被告因違反毒品危害防制條例案件，經檢察官提起公訴（九十二年度毒偵字第五
三二三號、六０一四號，九十三年度毒偵字第五七三號），被告就被訴事實為有罪之
陳述，經本院合議庭裁定由受命法官獨任進行簡式審判程序，本院判決如左：
    主  文
甲○○連續施用第一級毒品，處有期徒刑玖月。扣案之第一級毒品海洛因壹包（淨重
零點零七公克、空包裝重零點貳公克）沒收銷燬之。
    事  實
一、甲○○前於民國九十年間因施用毒品案件，經本院以九十年度毒聲字第三三一八
    號裁定送觀察、勒戒後，認有繼續施用毒品之傾向，再經本院以九十年度毒聲字
    第三八九五號裁定施以強制戒治，嗣經本院以九十年度毒聲字第七七二六號裁定
    停止戒治，並付保護管束，因甲○○於保護管束期間，違反保護管束應遵守事項
    情節重大，再經本院以九十一年度毒聲字第一四九九號撤銷停止戒治，於九十一
    年八月二十一日令入戒治處所施以強制戒治，嗣於九十二年一月二十日強制戒治
    期滿釋放，再經台灣高雄地方法院檢察署檢察官於九十二年二月七日以九十二年
    度戒毒偵字第一一一號不起訴處分確定。詎甲○○仍不知悔改，基於施用第一級
    毒品海洛因之概括犯意，連續自九十二年四月間某日起至同年十一月二十八日下
    午二、三時止，在高雄市○○區○○路八五巷十九弄二號之住處，以將海洛因摻
    水稀釋置入針筒後，再以注射之方式施用第一級毒品海洛因多次。為警於九十二
    年六月二十一日及同年十一月二十八日，在高雄市政府警察局三民第一分局採其
    尿液檢驗結果查悉；及於同年十月七日十九時五十分許，在高雄縣鳳山市○○○
    路五十五號前為警查獲，並扣得其所有之第一級毒品海洛因一包（淨重０．０七
    公克、空包裝重０．二公克），而查悉上情。
二、案經高雄市政府警察局三民第二分局、高雄縣警察局鳳山分局報請台灣高雄地方
    法院檢察署檢察官偵查起訴。
    理  由
一、本件被告甲○○所犯係死刑、無期徒刑、最輕本刑為三年以上有期徒刑以外之罪
    ，其於準備程序中就被訴事實為有罪之陳述，經法官告知簡式審判程序之旨，並
    聽取公訴人及被告之意見後，經本院裁定由受命法官獨任進行簡式審判程序，先
    予敘明。
二、右揭事實業據被告於本院審理時供承不諱，而被告於九十二年六月二十一日、同
    年十月七日、同年十一月二十八日採集之尿液送驗結果，均呈嗎啡陽性反應，有
    列管毒品人口尿液檢體採集送驗紀錄表、台灣檢驗科技股份有限公司濫用藥物尿
    液檢驗執告表各二份，及高雄縣警察局鳳山分局九十二年查獲毒品嫌犯尿液流程
    管制清冊、高雄縣政府衛生局煙毒尿液檢驗成績書各乙份在卷可憑。再於九十二
    年十月七日查扣之白色粉末一包（淨重０．０七公克、空包裝重０．二公克），
    係第一級毒品海洛因，有法務部調查局九十二年十一月七日調科壹字第二二００
    一六一五九號鑑定通知書附卷可稽。綜上以觀，足見被告之前開自白，核與事實
    相符，自可採為論罪科刑之依據。再者，被告前九十年間因施用毒品案件，經本
    院以九十年度毒聲字第三三一八號裁定送觀察、勒戒後，認有繼續施用毒品之傾
    向，再經本院以九十年度毒聲字第三八九五號裁定施以強制戒治，嗣經本院以九
    十年度毒聲字第七七二六號裁定停止戒治，並付保護管束，因被告於保護管束期
    間，違反保護管束應遵守事項情節重大，再經本院以九十一年度毒聲字第一四九
    九號撤銷停止戒治，於九十一年八月二十一日令入戒治處所施以強制戒治，嗣於
    九十二年一月二十日強制戒治期滿釋放，再經台灣高雄地方法院檢察署檢察官於
    九十二年二月七日以九十二年度戒毒偵字第一一一號不起訴處分確定等情，有台
    灣高等法院被告全國前案記錄表、刑案資料查註紀錄表、全國施用毒品案件紀錄
    表、受觀察勒戒人毒品及前科紀錄簡刑表各一份附卷可參。綜上所述，被告於強
    治戒治執行完畢後，五年內再犯毒品危害防制條例第十條第一項之罪，應堪認定
    。
三、按毒品危害防制條例業於九十二年七月九日修正公布，並於九十三年一月九日施
    行，依修正後之第三十五條第一項第三款及第二項規定：「於中華民國九十二年
    六月六日本條例修正施行前繫屬之施用毒品案件，於修正施行後，適用修正後之
    規定，審判中之案件，由法院依修正後規定處理之。前項情形，依修正前之規定
    有利於行為人者，適用最有利於行為人之法律。」而依修正前第二十條第二項、
    第三項前段規定，經裁定送觀察、勒戒，有繼續施用毒品之傾向者，由檢察官聲
    請法院裁定令入戒治處所施以強制戒治，並於不起訴處分後五年內再犯第十條之
    罪者，應依法追訴。嗣上開規定業經刪除，另於第二十三條第二項修正為觀察、
    勒戒或強制戒治執行完畢釋放後，五年內再犯第十條之罪者，應依法追訴。從而
    ，本案不論適用修正前或修正後之規定，均應依法追訴，被告並不因法律修正而
    受有不利，自應依修正後之規定處理。是核被告所為，係犯同條例第十條第一項
    之施用第一級毒品罪。被告持有第一級毒品進而施用，其持有之低度行為，應為
    施用之高度行為吸收，不另論罪。被告先後多次施用第一級毒品犯行，時間緊接
    ，觸犯構成要件相同之罪，顯係基於概括犯意為之，為連續犯，應依刑法第五十
    六條之規定，論以一罪論，並加重其刑。爰審酌被告前因違反毒品危害防制條例
    案件，經送觀察、勒戒及強制戒治後，仍未能徹底戒絕毒品，再犯本件施用毒品
    罪，顯見其無戒毒悔改之意，惟念其施用毒品，乃戕害一己之身體健康，所為尚
    未害及他人，及犯後坦承犯行等一切情狀，量處如主文所示之刑。又扣案之第一
    級毒品海洛因一包（淨重０．０七公克、空包裝重０．二公克），應依毒品危害
    防制條例第十八條第一項前段規定，不問屬於犯人與否，宣告沒收併銷燬之。
據上論斷，應依刑事訴訟法第二百九十九條第一項前段、第二百七十三條之一第一項
，毒品危害防制條例第十條第一項、第十八條第一項前段，刑法第十一條、第五十六
條，判決如主文。
本案經檢察官乙○○到庭執行職務。
中    華    民    國      九十三      年      四      月      十三    日
                                  臺灣高雄地方法院刑事第四庭
                                        法  官  洪  能  超
右正本證明與原本無異。
如不服本判決，應於判決送達後十日內，向本院提出上訴狀。
                                         書記官 吳  金  霞
中    華    民    國      九十三      年      四      月      十三    日
毒品危害防制條例第十條
施用第一級毒品者，處六月以上五年以下有期徒刑。
施用第二級毒品者，處三年以下有期徒刑。
